臺灣高等法院高雄分院刑事判決　　　　　　　　　　九十一年度上訴字第六一二號
　　上　訴　人
　　即　被　告　乙○○
右上訴人因甲共危險案件，不服臺灣高雄地方法院九十一年度訴字第八號中華民國九
十一年一月三十一日第一審判決（起訴案號：臺灣高雄地方法院檢察署九十年度偵字
第二三二二五號），提起上訴，本院判決如左：
      主  文
上訴駁回。
      事  實
一、乙○○曾於民國八十二年間因殺人案件，經法院判處有期徒刑十五年確定，甫於
    八十八年十一月六日假釋，猶不知悔改，復於九十年十二月九日下午十時二十分
    許，在高雄縣鳳山市○○街四一號一樓，向其妻丙○○索取ＴＫＶ─八二一號機
    車鑰匙，欲騎車外出，丙○○因見乙○○甫喝酒後而加以拒絕，二人即發生爭執
    ，其後丙○○仍將機車鑰匙交付乙○○。詎乙○○在氣憤之下，旋於同日下午十
    時三十分許，在高雄縣鳳山市○○街四一號前街道上，不顧街道旁為住宅，並停
    放有汽、機車，竟將上開ＴＫＶ─八二一號機車推倒在地，並以打火機點燃機車
    油箱滲漏出來之汽油，放火燒丙○○之上開機車，使該機車起火燃燒，致生甲共
    危險。嗣因他人發覺報警及將火撲滅，該機車座墊因而燃燒毀壞。
二、案經高雄縣警察局鳳山分局報請台灣高雄地方法院檢察署檢察官偵查起訴。
      理  由
一、訊之上訴人即被告乙○○（下稱被告）矢口否認有燒燬丙○○所有上開機車之犯
    行，辯稱其因酒後無法騎乘機車，機車並倒在地上，其即搭計程車離開，不知機
    車因何起火等語。經查：
    (一)右揭事實，業據被告於警訊供稱：「我確有向她（指丙○○）拿鑰匙，而且將
      她的機車放火燒」、「．．．在福祥街上，大統快速超市後方，引火燃燒機車
      」、「我是先將該部機車自福祥街四十一號之五甲之寶大樓前騎樓牽引至福祥
      街上，再將之傾倒，使油品流出後，以市售十元之打火機點燃」、「是因我趕
      時間而機車卻發不動，無法騎乘，我很生氣，於是把它燒燬．．．」、「旁邊
      有停放一排機車．．．近也有商家、住家，與最近之物品距離大概是雙手展開
      之一倍半的距離．．．」等語（見警卷第三頁反面、第四頁），在偵查中亦供
      承：「．．．我確實有燒機車」等語明確（見偵查卷第九頁反面），並有照片
      二張附卷可稽（見警卷第五頁）；而被告於警訊之自白係出於任意一節，亦經
      證人丙○○在本院證述明確（見本院九十一年五月六日訊問筆錄）。
    (二)又參以被告酒後因騎機車一事與丙○○爭執後，揚言將機車燒了算了，隨即將
      機車牽離等情，迭經被告在原審供承在卷（見原審卷第十六頁），且證人丙○
      ○在警訊亦證述：「．．．於案發前十分鍾，我先生乙○○喝完酒後，向我討
      取機車鑰匙．．．」、「鑰匙得手之後，即說了一句乾脆把它燒掉．．．」等
      語（見警卷第一頁反面）；而被告將機車牽離後，約隔十分鐘，機車即起火燃
      燒之事實，亦經證人丙○○證述在卷，已如前述，復經證人即被告大樓管理員
      蕭金寶證述明確（見本院九十一年五月十六日訊問筆錄）；綜上各情，被告因
      氣憤而放火燒機車，應可認定。
    (三)再被告於偵查中先係供稱確實有燒機車等語，旋改稱因抽菸不慎掉落，引燃地
      上汽油，玫起火燃燒，不是故意要燒車等語（見偵查卷第九頁反面）；嗣於原
      審及本院審理中則辯稱不知機車為何起火等語；被告所辯，前後不一，足見係
      卸責之詞，不足採信。另被告辯稱該機車係妻共同購買一節，縱認屬實，該機
      車亦非被告單獨所有，仍無礙該機車為他人之物，故被告所辯機車係共有，即
      無可取。
    (四)至證人丙○○在原審審理及本院調查中，雖分別證稱：「．．．他（指被告）
      把機車牽離大樓騎樓旁邊，到超商前面，約有四、五甲尺，被告就離開，機車
      倒在地上．．．之後幾分鐘我聽鄰居說起火了，我就過去看車子，被告當時已
      不在那裡」、「．．．他將機車牽到路中間，他就離開了，過了沒多久，我機
      車就起火了．．．我先生後來到警局，看起來也不知道發生什麼事」等語（見
      原審卷第十七頁、本院九十一年五月六日訊問筆錄），證人蕭金寶在本院亦證
      述：「機車燒的時候我沒有看見．．．」等語（見本院九十一年五月十六日訊
      問筆錄），惟證人均係證述未親見機車如何起火燃燒，自無從據以證明被告未
      放火燒機車。
    (五)高雄縣鳳山市○○街兩旁為住宅，並停放有汽、機車，此已經被告自承在卷，
      並有照片二張附卷足憑，被告於該街道上點火燃燒機車，極可能延燒停放路旁
      之汽、機車，甚且街道旁住宅亦有因而蔓燒之可能，是被告所為，足致生甲共
      危險，至為明確。
    綜上所述，被告放火燒丙○○之機車，致生甲共危險，事證明確，被告犯行堪以
    認定。
二、核被告所為，係犯刑法第一百七十五條第一項之放火燒燬他人所有物罪。原審以
    被告罪證明確，因而適用刑法第一百七十五條第一項規定，並審酌被告曾於八十
    二年間因殺人案件，甫於八十八年十一月六日假釋，有台灣高雄地方法院檢察署
    刑案資料查註紀錄表、台灣高等法院被告全國前案紀錄表及台灣高雄地方法院被
    告院內索引卡紀錄表各一份在卷可查，猶不知警惕，復因細故縱火燬物宣洩，對
    於甲共安全之危險不小，且行為後未完全坦承犯行等一切情狀，量處有期徒刑一
    年二月（原判決理由諭知易科罰金之折算標準，顯屬贅載，應予更正），並說明
    被告引火燃燒機車之打火機一個，雖係被告所有供其犯罪所用之物，惟已燒燬，
    均據被告供明在卷，故不予宣告沒收。原判決認事用法，並無不合，量刑亦稱妥
    適。被告上訴意旨猶辯稱未犯罪，為無理由，應予駁回。
據上論結，應依刑事訴訟法第三百六十八條，判決如主文。
本案經檢察官彭南雄到庭執行職務。
中      華      民      國    九十一    年      六      月    十一      日
                              臺灣高等法院高雄分院刑事第二庭
                                  審判長法官  曾永宗
                                        法官  邱永貴
                                        法官  郭玫利
右正本證明與原本無異。
如不服本判決應於收受本判決後十日內向本院提出上訴書狀，其未述上訴理由者，
並得於提起上訴後十日內向本院補提理由書狀（均須按他造當事人之人數附繕本)「
切勿逕送上級法院」。
                                      書記官  高惠珠
中    華    民    國      九十一      年      六      月     十二   日
附錄本判決論罪科刑法條
刑法第一百七十五條第一項：
放火燒燬前二條以外之他人所有物，致生甲共危險者，處一年以上七年以下有期徒刑
。
